# 请教陈版主：自最终控制方和外部第三方购买股权形成控制的会计处理

提问人：SR 大道会计 时间：2023-08-10 16:23:56
自最终控制方和外部第三方购买股权形成控制（不构成一揽子交易）个别报表层面的会计处理原则：自第三方购买的股权：对于自第三方购买的股权，其初始投资成本应等于实际支付给第三方股东的对价。
如果向第三方支付的对价是发行股票，那么个报应确认的这部分长期股权投资成本应该用发行股票的公允价值还是面值？

回答人：chenyiwei
在母公司个别报表层面，如果向第三方支付的对价是发行股票，那么个报应确认的这部分长期股权投资成本应该用发行股票的公允价值。